# 请教陈版，收购子公司后的合并报表编制问题~

提问人：fanzhuren 时间：2017-01-17 03:27:36
A收购B公司，收购时B账面净资产仅有实收资本 100 万元，A出资额 600 万， 421 万元计入实收资本， 179 万元计入资本公积，A收购后持股比例为81%，那么在编制合并报表时，C账面净资产 700 万元，按照少数股东持股比例计算少数股东权益应为700*19%=133万元，是否可以视作A让渡133-100=33万元权益给少数股东？如果按照少数股东权益 100 万元的话，抵销分录如下，可是如果要按照股权比例计算，该差额怎么列示？而且如果要在合并层面减少资本公积，但母公司无资本公积，假设就这一家子公司，那资本公积不是为负数了吗？ 借：实收资本 521 资本公积 179 贷：长期股权投资 600 少数股东权益 100

回答人：chenyiwei
如果A收购B构成非同一控制下合并，并假设B的可辨认净资产的账面价值和公允价值相等，则出资 600 万享有净资产份额 567 ，差额33 万为商誉，相应确认少数股权 133 。即在你的抵销分录基础上，借方增加商誉 33 ，贷方增加少数股东权益 33 。